臺灣臺北地方法院交通事件裁定　　 96年度交聲字第597號
　　異　議　人
　　即受處分人　甲○○
上列受處分人因違反道路交通管理處罰條例案件，對於臺北市交
通事件裁決所中華民國九十六年五月二十一日所為之處分（原處
分案號：北市裁二字第裁二二－ＡO0000000號）聲明異
議，本院裁定如下：
    主  文
原處分撤銷。
    理  由
一、按「行為人有本條例之情形者，應填製舉發違反道路交通管
    理事件通知單（以下簡稱通知單），並於被通知人欄予以勾
    記，其通知聯依下列規定辦理：...四、逕行舉發者，應按
    已查明之資料填註車牌號碼、車輛種類、車主姓名及地址，
    並於通知單上方空白處加註逕行舉發之文字後，由舉發機關
    送達被通知人。」，又「違反道路交通管理事件行為人，未
    依規定自動繳納罰鍰，或未依規定到案聽候裁決，處罰機關
    應依基準表於舉發違反道路交通管理事件通知單送達且逾越
    應到案期限六十日之三個月內，逕行裁決之。」，違反道路
    交通管理事件統一裁罰基準及處理細則第十一條第一項、第
    四十四條第一項，分別定有明文，是執行交通勤務或稽查人
    員查獲違反交通管理事件之稽查取締程序，應就違反道路交
    通管理處罰條例之違規行為，填掣舉發通知單，並以通知聯
    送達行為人收受而為合法之舉發，於行為人未依舉發通知單
    規定自動繳納罰鍰或到案聽候裁決時，處罰機關始得逕行裁
    決，亦即違規行為如未經合法之舉發，公路主管機關即不得
    據為裁罰。
二、本件舉發機關臺北市政府警察局松山分局於民國九十六年四
    月二日拍照逕行舉發案外人平果食品企業有限公司所有之車
    號ＥＮ－一○九○號自用小客貨車，於九十六年三月二十二
    日，在臺北市○○○路，有道路交通管理處罰條例第五十六
    條第一項第六款「併排停車」之違規事實；嗣案外人平果食
    品企業有限公司於九十六年四月十一日申訴稱車號ＥＮ－一
    ○九○號自用小客貨車係停放在道路內側之車輛，並無併排
    停車之違規，且依道路交通管理處罰條例第八十五條規定，
    陳明駕駛人為本件受處分人甲○○等語，經原處分機關函請
    舉發機關調查結果，舉發機關於九十六年四月三十日覆稱車
    號ＥＮ－一○九○號自用小客貨車係在劃設紅線之處停車，
    原舉發內容應更正為同條例第五十六條第一項第一款「在禁
    止臨時停車處所（紅線）停車」之違規；嗣原處分機關據以
    於九十六年五月四日發函通知受處分人改依道路交通管理處
    罰條例五十六條第一項第一款規定處分，嗣因受處分人未於
    應到案日期聽候裁決或自動繳納罰鍰，原處分機關乃逕依道
    路交通管理處罰條例第五十六條第一項第一款規定，裁處受
    處分人罰鍰新臺幣（下同）九百元之事實，有卷附臺北市政
    府警察局九十六年四月二日舉發違反道路交通管理事件通知
    單（北市警交大字第ＡO0000000號）、採證相片、
    臺北市政府警察局松山分局九十六年四月三十日北市警松分
    交字第○九六三一二一七八○○號函、臺北市交通事件裁決
    所九十六年五月四日北市裁一字第○九六三五四三三九八七
    五○○號函、臺北市交通事件裁決所九十六年五月二十一日
    違反道路交通管理事件裁決書（北市裁二字第裁二二－ＡO
    0000000號）等件可考。
三、受處分人異議意旨略以：伊停車時並未畫紅線，因此不知違
    規，車內之擋風玻璃留有聯絡電話，也未接到告知等語。
四、查車號ＥＮ－一○九○號之自用小客貨車於九十六年四月二
    日經舉發機關臺北市政府警察局松山分局舉發有在臺北市○
    ○○路「併排停車」之違規事實，嗣因有申訴提出，舉發機
    關及原處分機關查證後發現上開車輛之違規事實應係「在禁
    止臨時停車處所（紅線）停車」而非「併排停車」，乃發函
    通知受處分人更正舉發內容為道路交通管理處罰條例第五十
    六條第一項第一款「在禁止臨時停車處所停車」，嗣原處分
    機關即依該條款規定對受處分人為本件裁決處分等情，有前
    述舉發通知單、裁決書、臺北市政府警察局松山分局及臺北
    市交通事件裁決所函等件在卷可稽。按舉發機關舉發違規之
    範圍，應以舉發通知單「違規事實」欄所載之內容為依據，
    又「併排停車」與「在禁止臨時停車處所（紅線）停車」乃
    兩種不同之違規類型，其基本構成要件事實迥然相異，兩者
    間難認有何誤寫、誤算等顯然錯誤之情形，行政機關於發現
    違規事實應為「在禁止臨時停車處所（紅線）停車」而非「
    併排停車」時，本應另行填掣舉發通知單後送達行為人收受
    而重為合法之舉發，不應逕自發函將原舉發之違規事實「更
    正」為另一迥然相異之違規事實，該違法之更正不生變更舉
    發內容為「在禁止臨時停車處所（紅線）停車」之效力，本
    件尚難認受處分人「在禁止臨時停車處所（紅線）停車」之
    違規行為業經合法舉發，既未合法舉發，原處分機關即無從
    加以裁罰，是以原處分機關以受處分人有違反道路交通管理
    處罰條例第五十六條第一項第一款之違規，而裁處受處分人
    罰鍰九百元，於法未合。綜上，本件異議為有理由，應由本
    院將原處分撤銷，由原處分機關另為適法之處理。
五、據上論斷，依道路交通案件處理辦法第二十條前段，裁定如
    主文。
中　　華　　民　　國　 九十六　年　　六　 月　　六　　日
　　　　　　　　　交通法庭法　官　孫　曉　青
以上正本證明與原本無異
如不服本裁定應於送達後五日內向本院提出抗告狀
　　　　　　　　　　　　　書記官　郭　錦　賢
中　　華　　民　　國　九十六　年　　六　  月　十一　  日
